【裁判字號】    97,審訴,622
【裁判日期】    970415
【裁判案由】    毒品危害防制條例
【裁判全文】
臺灣高雄地方法院刑事判決             97年度審訴字第622號
公  訴  人  臺灣高雄地方法院檢察署檢察官
被      告  乙○○
指定辯護人  本院公設辯護人黃文德
上列被告因毒品危害防制條例案件，經檢察官提起公訴（97年度
毒偵字第309 號），本院合議庭裁定由受命法官獨任依協商程序
審理，判決如下：
    主  文
乙○○施用第一級毒品，累犯，處有期徒刑玖月。扣案如附表編
號1 所示之第一級毒品海洛因伍包，均沒收銷燬之；扣案如附表
編號2 、3 所示之物，均沒收之。
    事實及理由
一、本件犯罪事實及證據，除犯罪事實「於96年6 月1 日執行完
    畢」更正為「於96年6 月10日執行完畢」；「扣得第一級毒
    品海洛因5 小包（毛重共計1.4 公克）及施用毒品之器具空
    夾鏈袋3 個、注射針筒1 支」更正為「並扣得乙○○所有之
    如附表所示物品」；證據部分補充「被告乙○○於本院審理
    中之自白」外，餘均引用檢察官起訴書之記載，如附件。
二、本件被告業已認罪，並經辯護人協助下與檢察官於審判外達
    成協商之合意，渠等合意內容為：被告願受科刑範圍如主文
    所載。經核被告所為，係犯毒品危害防制條例第10條第1 項
    之施用第一級毒品罪，且上開協商合意內容，並無刑事訴訟
    法第455 條之4 第1 項所列不得認罪協商之情形，本件既經
    檢察官聲請改依協商程序而為判決，本院爰不經言詞辯論，
    於協商合意範圍內為協商判決。
三、應適用之法條：刑事訴訟法第455 條之4 第2 項、第455 條
    之8 、第454 條第2 項，毒品危害防制條例第10條第1 項、
    第18條第1 項前段，刑法第11條、第47條第1 項、第38條第
    1 項第2 款。
四、本判決除有刑事訴訟法第455 條之4 第1 項第1 款、第2 款
    、第4 款、第6 款、第7 款所定情形之一，或違反同條第2
    項規定者外，不得上訴。
本案經檢察官鄭益雄到庭執行職務。
中    華    民    國    97    年    4     月    15    日
                  刑事第七庭    法  官  陳君杰
以上正本證明與原本無異。
如不服本判決，應於判決送達後10日內，向本院提出上訴狀。
中    華    民    國    97    年    4     月    15    日
                                書記官  李承悌
附錄本判決論罪科刑法條全文：
毒品危害防制條例第10條第1項
施用第一級毒品者，處6 月以上5 年以下有期徒刑。
附表：
┌──┬───────────────────┬───┐
│編號│扣案物品                              │數量  │
├──┼───────────────────┼───┤
│ 1  │第一級毒品海洛因（驗後淨重合計0.36公克│5 包  │
│    │，空包裝重合計1.05公克）              │      │
├──┼───────────────────┼───┤
│ 2  │夾鏈袋                                │3 包  │
├──┼───────────────────┼───┤
│ 3  │注射針筒                              │1 支  │
└──┴───────────────────┴───┘
附件：
臺灣高雄地方法院檢察署檢察官起訴書
                                     97年度毒偵字第309號
    被      告  乙○○  女  24歲（民國○○年○月○○日生）
                        住高雄縣林園鄉○○路101之26號
                        國民身分證統一編號：Ｚ000000000號
上被告因違反毒品危害防制條例案件，已經偵查終結，認應該提
起公訴，茲將犯罪事實及證據並所犯法條分敘如下：
        犯罪事實
一、乙○○前因施用毒品案件，經臺灣高雄地方法院裁定送觀察
    、勒戒後，認有繼續施用毒品傾向，再經同院裁定令入戒治
    處所施以強制戒治，於民國94年1月 13日執行完畢釋放。復
    於95年間因施用毒品案件，經該院以95年度訴字第1690號判
    處有期徒刑8月確定，於96年6月 1日執行完畢。詎乙○○猶
    不知悔改，於前揭強制戒治執行完畢釋放後 5年內，復基於
    施用第一級毒品海洛因之犯意，於96年11月26日夜間某時許
    ，在其位於高雄縣林園鄉○○路 101之26號住處，以針筒注
    射方式施用第一級毒品海洛因，嗣為警於96年11月27日中午
    12 時許，在高雄縣林園鄉○○村○○路177號查獲，並在其
    所持塑膠袋中扣得第一級毒品海洛因5小包（毛重共計1.4公
    克）及施用毒品之器具空夾鏈袋3個、注射針筒1支，並經採
    集其尿液送驗，其結果呈嗎啡陽性反應，始悉上情。
二、案經高雄市政府警察局移送偵辦。
        證據並所犯法條
一、上揭犯罪事實，業據被告乙○○坦承不諱，且被告之尿液經
    警採取檢驗結果呈嗎啡陽性反應，有尿夜採證代碼對照表暨
    高雄市立凱旋醫院出具之尿液檢驗報告各 1份在卷可稽，又
    扣案之毒品經送驗結果，確為海洛因，有法務部調查局96年
    12月23日調科壹字第 09623083520號鑑定書在卷可參，復有
    扣案之夾鏈袋及注射針筒可佐，足認被告自白與事實相符；
    又被告曾受強制戒治，於94年1月13 日執行完畢之事實，有
    全國施用毒品案件紀錄表在卷可參，足認其係於上開強制戒
    治執行完畢釋放後之5 年內，再犯本件施用毒品之罪，從而
    ，本件事證明確，被告犯行洵堪認定。
二、核被告所為，係犯毒品危害防制條例第10條第 1項之施用第
    一級毒品罪嫌。又被告曾受有期徒刑之執行，於96年6月1日
    執行完畢之事實，有本署刑案查註紀錄表在卷可考，其於 5
    年內故意再犯本件有期徒刑以上之罪，為累犯，請依刑法第
    47條第 1項之規定，加重其刑。末扣案之夾鏈袋、針筒及毒
    品等物，係被告供犯罪所用之物或違禁物，請分依刑法第38
    條第3項、第1項第2款及毒品危害防制條例第18條第1項宣告
    沒收及沒收銷燬之。
三、依刑事訴訟法第251條第1項提起公訴。
    此  致
臺灣高雄地方法院
中    華    民    國    97    年    1     月    27    日
                              檢察官  甲○○
上正本證明與原本無異
中    華    民    國    97    年    2     月    5     日
                              書記官  陳靜蘭
所犯法條：毒品危害防制條例第10條。
毒品危害防制條例第10條
施用第一級毒品者，處 6 月以上 5 年以下有期徒刑。
施用第二級毒品者，處 3 年以下有期徒刑。


司法院資訊處製作；財團法人民間司法改革基金會備份。
